# 【请教陈版主！】租赁增量借款利率

提问人：ZLY326 时间：2023-01-10 09:22:14
陈版您好，
麻烦请教一个问题，实务中租赁的增量借款利率一般参考承租人同期银行贷款利率、相关租赁合同利率等。那么原则上承租人是否需要每年对增量借款利率进行重新评估并变更？因为承租人可能每年都会有新增或者减少的同期银行贷款利率，那么增量借款利率原则上是否应同步做变更？

回答人：chenyiwei
不需要。租赁负债的后续计量方法类似于金融负债的摊余成本法，除非发生租赁变更，或者合同约定利率是浮动利率，否则无需每年重估和调整折现率。